臺灣基隆地方法院民事判決　九十一年度勞小上字二號
　　上　訴　人　甲○○○○○○.
　　訴訟代理人　乙○○
　　被　上訴人　丙○○
右當事人間請求給付資遣費等事件，上訴人對於中華民國九十一年一月十五日臺灣基
隆地方法院基隆簡易庭九十年度基勞小字第六號第一審小額訴訟程序判決提起上訴，
本院第二審合議庭判決如左：
　　主　文
上訴駁回。
第二審訴訟費用新臺幣壹仟肆佰元由上訴人負擔。
　　事　實
甲、上訴人方面：
一、聲明：
　(一)原判決廢棄。
　(二)右廢棄部分，被上訴人在第一審之訴及假執行之聲請均駁回。
二、陳述：除與原判決記載相同者，茲引用之外，補稱：
　(一)本件依原判決「事實理由要領」欄第四項第一款內，原審依職權向基隆市衛生局
　　調閱埕川診所之設立登記資料顯示，黃宏隆為埕川診所之負責醫師，且判決內亦
　　載上訴人係於民國八十七年七月二十五日以出資人身分延聘具有醫師資格之黃宏
　　隆擔任埕川診所開業醫師，雙方並於次日同意刪除合約書第四條：「甲方（即上
　　訴人）負責埕川診所之一切人事調動及設備，經營業務，不論盈虧均由甲方全權
　　負責，蓋與乙方（即黃宏隆）無涉，乙方不得過問」之約定。被上訴人係於八十
　　八年二月四日起始受僱於埕川診所，且證人林美雲於另案亦稱述係黃宏隆要求其
　　等上班至二月底，足見埕川診所之員工皆聽令黃宏隆之營運指揮，上訴人並無實
　　際經營之權，原審未就上述證詞斟酌，又未對上訴人此項反證於判決理由項下記
　　載其取捨之心證理由，亦未就上訴人此項防禦方法，在判決理由下記載其意見，
　　顯違民事訴訟法第二百二十六條第三項規定，有判決不備理由之當然違背法令。
　　且原審既認定黃宏隆為負責醫師，亦採認前揭合約書第四條有關營運權之約定，
　　卻認作主張上訴人具有業務決定權之身分，並認上訴人為被上訴人之雇主，不免
　　有認定事實不憑證據之違法，顯然理由不備且理由矛盾，當然違背民事訴訟法第
　　四百六十九條第一項第六款。
　(二)又上訴人於九十年十月一九日庭訊時請求原審調閱鈞院九十年執字第一九四九號
　　支付命令卷及九十年執字第二八二五號強制執行卷以證明上訴人非埕川診所之負
　　責人，惟原審對於上訴人上開調查證據請求，均置之不理，自有調查未盡及理由
　　不備之違法。
　(三)被上訴人於九十年一月二十日向鈞院聲請對黃宏隆發給支付命令請求給付遺散金
　　之聲請狀及鈞院九十年基勞簡字第三號起訴狀內，已自認黃宏隆為其雇主，依民
　　事訴訟法第二百七十九條規定，上訴人無庸舉證，即應認定黃宏隆為埕川診所之
　　負責人，原審未為如此認定，顯然違背經驗法則，原判決於法無可維持。
三、證據：除援用第一審所提證據外，補提離職證明書、賦稅法令彙編為證，並聲請
　　訊問調查被上訴人提出離職證明書之真偽及聲請訊問證人邱秘書、黃宏隆。
乙、被上訴人方面：
一、聲明：請依法判決。
二、陳述：與原判決記載相同。
　　理　由
一、按對於小額程序第一審裁判之上訴或抗告，非以其違背法令為理由，不得為之；
　　上訴狀內應記載上訴理由，表明下列各款事項：(一)原判決所違背之法令及其具體
　　內容。(二)依訴訟資料可認為原判決有違背法令之具體事實，民事訴訟法第四百三
　　十六條之二十四第二項、第四百三十六條之二十五分別定有明文。是當事人於小
　　額訴訟程序提起上訴，其上訴狀應就第一審判決如何違背法令為具體之指摘，並
　　揭示該法規之條項或其內容，若係成文法以外之法則，應揭示該法則之旨趣，倘
　　為司法院解釋或最高法院之判例，則應揭示該判解之字號或其內容，或揭示如何
　　當然違背法令之事實。本件上訴人於上訴理由狀內已就原判決如何違背法令為具
　　體指摘，其上訴合於程式，先予敘明。
二、本件上訴人提起上訴，係以原判決有民事訴訟法第四百六十九條第一項第六款理
　　由不備、理由矛盾及認定事實不憑證據之情形，且未適用民事訴訟法第二百七十
　　九條規定，有違經驗法則之情事，作為上訴理由。經查：
　(一)在小額程序，對於第一審判決之上訴，非以其違背法令為理由，不得為之，業如
　　前述。所謂違背法令，依民事訴訟法第四百三十六條之三十二第二項準用第四百
　　六十八條所為概括之規定（即判決不適用法規或適用不當者，為違背法令）及第
　　四百六十九條第一款至第五款所為列舉之規定（1.為判決之法院組織不合法者。
　　2.依法律或裁判應迴避之法官參與裁判者。3.法院於權限之有無辨別不當或違背
　　專屬管轄之規定者。4.當事人於訴訟未經合法代理者。5.違背言詞辯論公開之規
    定者），至同條第六款所定「判決不備理由或理由矛盾者」，則不在準用之列。
    是上訴人以原判決有理由不備或理由矛盾之情形提起上訴，自無理由。又原判決
    認定上訴人為埕川診所之實際負責人，係以上訴人與訴外人黃宏隆於八十七年七
    月二十五日簽訂合約書為其依據，上訴人指稱原判決認定事實不憑證據，即非可
    採。
　(二)又按當事人主張之事實，經他造於準備書狀或言詞辯論時或在受命法官、受託法
　　官前自認者，無庸舉證，民事訴訟法第二百七十九條第一項固定有明文。惟此項
　　自認，限於在本訴訟中為之，如於訴訟外或他訴訟中承認他造主張之事實者，亦
　　僅可為法院依自由心證認定事實之資料，究不生訴訟上自認之效力（參見最高法
　　院二十八年上字第二一七一號判例）。查被上訴人既未於本件訴訟中自認上訴人
　　所主張黃宏隆為埕川診所實際負責人之事實，依前揭說明，自無民事訴訟法第二
　　百七十九條第一項之適用，上訴人以被上訴人於他訴訟中主張之事實，指摘原判
　　決未適用自認之效力，有違經驗法則云云，顯係誤解法律所致，核無理由。
四、綜上所述，本件依上訴人提出之上訴狀所載上訴意旨觀察，即足認其各該上訴事
　　由均無理由，故原判決為上訴人敗訴之判決，並依職權為假執行之宣告，經核於
　　法並無不合。上訴意旨求予廢棄改判，即無理由，爰不經言詞辯論，逕予駁回其
　　上訴。
五、末按當事人於小額第二審程序，除因原法院違背法令致未能提出者外，不得提出
　　新攻擊或防禦方法（民事訴訟法第四百三十六條之二十八參照）。本件原判決既
　　無違背法令之事由，是本院就上訴人聲請調查離職證明書之真偽及訊問證人黃宏
　　隆等新攻擊或防禦方法之提出，自無庸予以審酌，附此敘明。
六、本件上訴費用新臺幣（下同）一千四百元（裁判費一千二百二十四元，送達郵費
　　一百七十六元），應由上訴人負擔。
七、據上論結，本件上訴為無理由，依民事訴訟法第四百三十六條之二十九條第二款
　　、第四百三十六條之三十二第一項、第二項、第四百三十六條之十九第一項、第
　　四百四十九條、第七十八條，判決如主文。
中　　　華　　　民　　　國　　九十一　　年　　　六　　　月　　　五　　　日
~B臺灣基隆地方法院民事庭
~B　審判長法　官　李木貴
~B　　　　法　官　陳鈺林
~B　　　　法　官　王美婷
右判決正本與原本無異。
本件不得上訴。
中　　　華　　　民　　　國　　九十一　　年　　　六　　　月　　　五　　　日
~B　　　　書記官　潘端典
